【裁判字號】    90,易,1276
【裁判日期】    901214
【裁判案由】    賭博
【裁判全文】
臺灣屏東地方法院刑事判決                          九十年度易字第一二七六號
    公  訴  人  臺灣屏東地方法院檢察署檢察官
    被      告  甲○○
右列被告因賭博案件，經檢察官提起公訴（九十年度偵字第六二七○號），本院判決
如左：
    主  文
甲○○共同連續意圖營利，聚眾賭博，處有期徒刑肆月，如易科罰金，以參佰元折算
壹日。扣案之計算機壹台、簽單參張及帳單伍張均沒收。
    事  實
一、甲○○與擔任六合彩賭博組頭之年籍不詳葉姓成年女子，共同基於意圖營利之概
    括犯意聯絡，自民國九十年六月三十日起，連續由甲○○提供屏東縣潮州鎮○○
    里○○○路十二號之住處，聚集不特定多數人參與「六合彩」賭博。以港號「二
    星」、「三星」及台號「台組」及「特三尾」等四種方式供賭客簽賭，約定賭客
    每簽一支之賭金：「二星」為新台幣（下同）七十八元；「三星」為七十五元，
    「台組」為八十五元，而「特三尾」則為八十元，以核對每週二、四開獎之香港
    六合彩中獎號碼決定輸贏，凡對中號碼者，「二星」可得彩金五千二百元，「三
    星」可得彩金五萬二千元，「台組」可得彩金九百元至二千七百元不等，而「特
    三尾」則可得彩金二萬元至六萬元不等，未簽中者，所繳之賭資即歸組頭葉姓成
    年女子所有，甲○○則每接受簽注一支，從中抽取二元牟利。迨至九十年十月二
    日下午五時三十分許，為警當場查獲，並扣得甲○○所有供賭博用之計算機一部
    、六合彩簽單三張、帳單五張等物。
二、案經屏東縣警察局潮州分局報請台灣屏東地方法院檢察署檢察官偵查起訴。
    理  由
一、訊據被告矢口否認其有何賭博犯行，辯稱：伊僅係自己簽牌，並未經營六合彩，
    警察沒有扣得傳真機如何證明伊有經營六合彩？經查：
    (一)右開事實前據被告於警訊中坦承不諱，並經證人即查獲本案之警員乙○○於本
      院審理中證述明確，復有計算機一部、六合彩簽單三張、帳單五張等物扣案可
      佐。
    (二)被告雖於偵查及本院審理中翻異前供，否認警訊中自白之任意性，辯稱：警訊
      中之自白，係因警察告以如不承認就不能回去，致其一時害怕所致云云。惟被
      告在警訊時，已通知其夫林明隆到場，且訊問前亦經警員告知選任辯護人及保
      持緘默之權利（警訊筆錄參照，經本院核對警訊筆錄及警訊錄音，兩者內容相
      符），則被告若有其所稱遭警脅迫情事，衡情可由其夫向外求援或行使前開權
      利拒絕陳述，而無虛構自白以求脫身之必要，是被告所稱遭警脅迫自白云云，
      實與常理有違，不足採信。又被告另以無傳真機扣案，故無從證明伊有經營六
      合彩云云為辯，惟觀諸被告於本院審理中所稱：「我都是向葉小姐簽賭，是葉
      小姐來收簽單的，他都是開獎當天下午六、七點來收簽單的，．．」等語（本
      院九十年十二月六日審判筆錄參照），顯見葉姓女子並未使用傳真機經營六合
      彩，亦即傳真機應非屬經營六合彩睹博之必要工具，是此部分所辯亦無從為其
      有利之認定。
    (三)綜據前述，本件事證明確，被告犯行洵堪認定，應依法論科。
二、核被告所為，係犯刑法第二百六十六條第一項之普通賭博罪、同法第二百六十八
    條之意圖營利供給賭博場所罪及聚眾賭博罪。其所犯上開三罪，有想像競合犯之
    關係，應從一情節較重之意圖營利聚眾賭博罪。被告與年籍不詳之葉姓成年女子
    ，就前開犯行有犯意聯絡及行為分擔，應論以共同正犯。其先後多次犯行，時間
    緊接，所犯罪名相同，顯係出於概括犯意反覆為之，為連續犯，爰依刑法第五十
    六條之規定以一罪論，並加重其刑。茲審酌被告之前科素行、犯罪之動機、手段
    、聚眾賭博之規模、經營六合彩之期間約為三個月、其行為足以破壞社會善良風
    氣及其犯後尚無悔意等一切情狀，爰量處如主文所示之刑，並諭知易科罰金之折
    算標準，以資懲儆。至扣案之計算機一部、簽單三及帳單五張等物，為供被告犯
    罪所用之物，且屬被告所有，應依法宣告沒收。
據上論斷，應依刑事訴訟法第二百九十九條第一項前段，刑法第二十八條、第五十六
條、第二百六十六條第一項、第二百六十八條、第五十五條、第四十一條第一項前段
、第三十八條第一項第二款，罰金罰鍰提高標準條例第一條前段、第二條，判決如主
文。
中      華      民      國      九十      年      十二    月    十四    日
                                      臺灣屏東地方法院刑事第一庭
                                          法  官    王以齊
右正本證明與原本無異。
對於本判決如有不服應於收受送達後十日內向本院提出上訴書狀上訴於台灣高等法院
高雄分院並按他造當事人之人數附具繕本。
                                          書記官    林天化
中      華      民      國      九十      年      十一    月    十四    日
附錄本判決論罪科刑法條：
刑法第二百六十八條
意圖營利，供給賭博場所或聚眾賭博者，處三年以下有期徒刑，得併科三千元以下罰
金。


司法院資訊處製作；財團法人民間司法改革基金會備份。
